【裁判字號】    94,訴,2206
【裁判日期】    950526
【裁判案由】    毒品危害防制條例
【裁判全文】
臺灣桃園地方法院刑事判決              94年度訴字第2206號
公  訴  人  台灣桃園地方法院檢察署檢察官
被      告  甲○○
上列被告因違反毒品危害防制條例案件，經檢察官提起公訴（94
年毒偵字第4944號）及移送併案審理（臺灣桃園地方法院檢察署
94年毒偵字第5850號、95年毒偵字第114 號，臺灣苗栗地方法院
檢察署94年毒偵字第1528號），被告於本院準備程序進行中，就
被訴事實及併案事實均為有罪之陳述，經本院告知簡式審判程序
意旨，並聽取公訴人及被告之意見後，本院合議庭裁定依簡式審
判程序審理，本院判決如下：
    主  文
甲○○連續施用第一級毒品，處有期徒刑拾月。扣案第一級毒品
海洛因參包（合計驗餘淨重零點玖捌公克，合計包裝重壹點參陸
公克）、第一級毒品海洛因壹包（驗餘淨重零點零貳公克，包裝
重零點貳貳公克）均沒收銷燬之；又連續施用第二級毒品，處有
期徒刑陸月。扣案第二級毒品甲基安非他命貳包（實稱毛重柒點
伍參貳公克）沒收銷燬之。扣案吸食器壹組沒收。應執行有期徒
刑壹年貳月。扣案第一級毒品海洛因參包（合計驗餘淨重零點玖
捌公克，合計包裝重壹點參陸公克）、第一級毒品海洛因壹包（
驗餘淨重零點零貳公克，包裝重零點貳貳公克）、第二級毒品甲
基安非他命貳包（實稱毛重柒點伍參貳公克）均沒收銷燬之。扣
案吸食器壹組沒收。
    事  實
一、甲○○因施用毒品案件，經本院以89年毒聲字第4605號裁定
    令入戒治處所強制戒制1 年，於民國（下同）91年5 月20日
    執行完畢釋放。猶不知悔改，於前揭強制戒治執行完畢釋放
    後5 年內，另分別基於施用第一級毒品海洛因之概括犯意及
    施用第二級毒品甲基安非他命之概括犯意，自94年3 月31日
    起至同年10月19日止，連續在桃園市其友人住處，分別施用
    第一級毒品海洛因及第二級毒品甲基安非他命多次。嗣於94
    年8 月23日晚間9 時15分許，為警在桃園縣中壢市龍東新村
    47號查獲；又於94年10月3 日晚間11時40分許，為警在苗栗
    縣竹南鎮○○○路與文林路口查獲，並扣得供其施用所持有
    之第一級毒品海洛因3 包（合計驗餘淨重0.98公克，合計包
    裝重1.36公克）；另於94年10月20日晚間10時30分許，為警
    在苗栗縣竹南鎮○○路125 號2 樓套房查獲，並扣得第一級
    毒品海洛因1 包（驗餘淨重0.02公克，包裝重0.22公克）、
    第二級毒品甲基安非他命2 包（實稱毛重7.532 公克），及
    其所供施用第二級毒品所用（非專供）之吸食器1 組；復於
    94年10月22日因另案移送臺灣桃園女子監獄執行時，為該監
    所人員採尿送驗後查獲。
二、案經桃園縣政府警察局桃園分局報請台灣桃園地方法院檢察
    署檢察官偵查起訴及移送併案審理。
    理  由
一、被告甲○○所犯係為死刑、無期徒刑、最輕本刑為3 年以上
    有期徒刑以外之罪，被告於準備程序中就被訴事實為有罪之
    陳述，經法官告知簡式審判程序之旨，並聽取公訴人、被告
    之意見後，合議庭認為適宜，依刑事訴訟法第273 條之1 第
    1 項規定，裁定由受命法院獨任進行簡式審判程序，先此敘
    明。
二、訊據被告甲○○對於上揭連續施用第一級毒品海洛因及連續
    施用第二級毒品甲基安非他之犯行均坦承不諱。而被告於94
    年8 月24日、94年10月3 日、94年10月21日、94年10月22日
    ，為警採集之尿液檢體，經送驗結果，均呈現嗎啡及甲基安
    非他命陽性反應，有「被採尿人姓名、編號對照表」2 紙、
    臺灣尖端先進生技醫藥股份有限公司出具之「濫用藥物檢驗
    報告」2 紙、中山醫學大學附設醫院藥物濫用檢測中心出具
    之檢驗報告1 紙、昭信科技顧問股份有限公司出具之「濫用
    藥物尿液檢體檢驗報告」1 紙在卷可按（94年毒偵字第4944
    號卷第29、57頁，94年毒偵字第1528號第23、52頁，94年毒
    偵字第5850號第26、47頁，95年毒偵字第114 號卷第5 頁）
    。而被告於94年10月3 日晚間11時40分許，為警查獲時所扣
    得之白粉3 包；於94年10月20日晚間10時30分許，為警查獲
    扣得白粉1 包、結晶2 包，經送鑑驗結果，送驗白粉均含第
    一級毒品海洛因成分，送驗結晶均含甲基安非他命成分，此
    有法務部調查局鑑定通知書2 紙、行政院衛生署管制藥品管
    理局檢驗成績書1 紙在卷可憑（均見本院卷），並有扣案吸
    食器1 組可資佐證。被告之自白與事實相符，堪信其確有施
    用第一級毒品海洛因及第二級毒品安非他命之犯行。另被告
    因施用毒品案件，經本院以89年毒聲字第4605號裁定令入戒
    治處所強制戒制1 年，於91年5 月20日執行完畢釋放等情，
    亦有該刑案資料查註紀錄表及台灣高等法院前案紀錄表各1
    份在卷可稽。被告於前揭強制戒治執行完畢後5 年內再犯本
    件施用毒品案件，事證明確，其犯行已經可以認定，應依法
    論罪科刑。
三、查海洛因、甲基安非他命分別為毒品危害防制條例第2 條第
    2 項第1 款、第2 款所規定之第一級毒品、第二級毒品。被
    告施用海洛因、甲基安非他命之行為，係犯毒品危害防制條
    例第10條第1 項、第2 項之施用第一級毒品罪及施用第二級
    毒品罪。其施用前後非法持有毒品海洛因、安非他命之低度
    行為，應為施用毒品之高度行為所吸收，不另論罪。被告先
    後多次施用第一級毒品海洛因犯行及多次施用第二級毒品甲
    基安非他命犯行，均時間緊接，方法相同，各觸犯構成要件
    相同之罪，顯均基於概括犯意為之，各為連續犯，皆應依刑
    法第56條之規定，均以一罪論，並各加重其刑。被告所犯上
    開二罪間，犯意各別，罪名有異，應予分論併罰。另查被告
    係自94年3 月31日起至同年10月19日止，有連續施用第一級
    毒海洛因及第二級毒品甲基安非他命等情，業經被告於審理
    中陳述明確，惟檢察官僅就94年8 月24日為警採尿時回溯26
    小時內、96小時內某時之施用第一級毒品海洛因、第二級毒
    品甲基安非他命之犯罪行為提起公訴，然被告自94年3 月31
    日起至同年10月19日止之連續施用毒品海洛因及毒品甲基安
    非他命之犯行，既與檢察官起訴之犯罪事實具有連續犯之裁
    判上一罪關係，應為起訴效力所及，本院自應併予審究，附
    此敘明。爰審酌被告前因施用毒品經強制戒治後，仍無法斷
    絕施用毒品惡習，顯見其意志力薄弱，自有使其與社會上毒
    品來源隔離，使其能深自反省，斷絕與毒品接觸之必要，及
    被告犯罪後對於施用毒品之犯行，已經坦承，態度良好等一
    切情狀，分別量處如主文所示之刑，並定其應執行之刑。扣
    案之第一級毒品海洛因3 包（合計驗餘淨重0.98公克，合計
    包裝重1.36公克）、第一級毒品海洛因1 包（驗餘淨重0.02
    公克，包裝重0.22公克）、第二級毒品甲基安非他命2 包（
    實稱毛重7.532 公克），均為被告所有供施用所持有之毒品
    （該外包裝袋與內含之毒品已無法完全析離乾淨），均應依
    毒品危害防制條例第18條第1 項前段之規定，諭知沒收銷燬
    之。扣案之吸食器1 組，亦為被告所有供施用第二級毒品所
    用（非專供），應依刑法第38條第1 項第2 款宣告沒收。至
    於94年10月3 日扣得之注射針筒2 支非被告所有，亦經被告
    於審理中陳述明確，爰不宣告沒收。
據上論斷，應依刑事訴訟法第273 條之1 第1 項、第299 條第1
項前段，毒品危害防制條例第10條第1 項、第2 項、第18條第1
項前段，刑法第11條、第56條、第51條第5 款、第38條第1 項第
2 款，判決如主文。
本案經檢察官何嘉仁到庭執行職務。
中    華    民    國    95    年    5     月    26    日
                  刑事第七庭    法  官  劉為丕
上正本證明與原本無異。
如不服本判決，應於判決送達後10日內向本院提出上訴狀（應附
繕本），上訴於臺灣高等法院。
                                書記官  顏美惠
中    華    民    國    95    年    5     月    26    日
附錄本案論罪科刑法條：
毒品危害防制條例第10條
施用第一級毒品者，處 6 月以上 5 年以下有期徒刑。
施用第二級毒品者，處 3 年以下有期徒刑。


司法院資訊處製作；財團法人民間司法改革基金會備份。
